臺灣高雄地方法院鳳山簡易庭裁定　　　 110年度鳳秩字第80號

移送機關　　高雄市政府警察局鳳山分局
被移送人　　簡美珍　



上列被移送人因違反社會秩序維護法案件，經移送機關以民國11
0 年12月23日高市警鳳分偵字第11075612800 號移送書移送審理
，本院裁定如下：
    主  文
簡美珍不罰。
    理  由
一、本件移送意旨略以：被移送人於民國110 年11月30日12時44
    分許，在高雄市鳳山區北辰街周遭，向附近住戶即關係人許
    秀玲、林秋蓉強賣物品，經警方從新聞媒體上獲知前開情事
    ，因認被移送人觸犯社會秩序維護法第68條第3 款之違序行
    為等語。
二、按犯罪事實應依證據認定之，無證據不得認定犯罪事實；不
    能證明被告犯罪或其行為不罰者，應諭知無罪之判決，刑事
    訴訟法第154條第2項、第301條第1項分別定有明文，並為社
    會秩序維護法第92條所準用。次按強買、強賣物品或強索財
    務者，處三日以下拘留或新臺幣一萬二千元以下罰鍰，為社
    會秩序維護法第68條第3 款所明定。所謂「強買」、「強賣
    」行為本不以達強暴、脅迫之程度為其構成要件，亦不必達
    到使相對人行無義務之事之程度，只要有妨害相對人買賣物
    品之自由意志，而有害於社會秩序及安寧者，即足成立，以
    貫徹維護社會秩序及安寧之立法目的。
三、移送意旨認被移送人涉嫌違反社會秩序維護法第68條第3 款
    規定，無非以被移送人調查筆錄、訪查記錄表、監視器畫面
    截圖及新聞畫面為據（本院卷第11至19頁、第29至47頁）。
    經查，被移送人於警詢時坦承有於上開時、地分別向許秀玲
    、林秋蓉推銷歐買尬國際貿易有限公司之清香冰涼噴（下稱
    系爭產品），惟堅詞否認有何強賣行為，並辯稱：我向許秀
    玲推銷系爭產品後，我的想法為還是讓她體驗一下系爭產品
    ，看她會不會想要購買，所以從包包內拿出另一罐液體噴向
    她的背部，我是要推銷系爭產品不是要故意傷人；我向林秋
    蓉推銷系爭產品，她向我詢問是否免費，我跟她表示要錢，
    林秋蓉就表示不買，我就離去等語（本院卷第11至19頁）。
    又許秀玲於訪查記錄表供稱：有一位女性推銷員至我位於高
    雄市○○區○○街000 號住處推銷商品並放在我桌上，我看
    是一罐不明液體就表示不要購買任何產品，隨後該名推銷人
    員自包包拿出另一罐不明液體並連續噴好幾下在我背部，我
    當下有點嚇到，並表示不要購買產品，該名銷售人員就說本
    來每戶都有要送一罐推銷產品，但是你沒有要買我就不送你
    了，說完就離開，我沒有要提出任何告訴等語；林秋蓉於訪
    查記錄表供稱：有一位女性推銷員至我位於高雄市○○區○
    ○街00號住處推銷保特瓶裝的液體，我問她是否免費，她說
    要錢我就不要了，隨後推銷人員就離去，我沒受到損害等語
    （本院卷第29至31頁）。是以，被移送人於上開時、地雖有
    向許秀玲、林秋蓉推銷系爭產品，惟被移送人於許秀玲、林
    秋蓉明確表示不願購買系爭產品後即離去，並未強行繼續推
    銷系爭產品，被移送人之行為尚未妨害許秀玲、林秋蓉買賣
    系爭產品之自由意志，致害及社會秩序及安寧之程度。至被
    移送人雖向許秀玲的背部噴灑系爭產品，縱令使許秀玲心理
    上產生不快，但不等同於強賣物品，難認被移送人有何強賣
    物品之違序行為。此外，卷內復無證據足以證明被移送人有
    移送機關所指之非行，揆諸前開規定及說明，本件與社會秩
    序維護法第68條第3 款規定之構成要件尚屬有間，自應為不
    罰之諭知。
四、依社會秩序維護法第45條第2項，裁定如主文。
中　　華　　民　　國　 111　　年　　2 　　月　　22　　日
          　　　　鳳山簡易庭  法　官   藍雅筠
以上正本係照原本作成。
如不服本裁定，得於裁定書送達之翌日起5 日內，以書狀敘述理
由，向本庭提出抗告。
中　　華　　民　　國　 111　　年　　2 　　月　　22　　日
                              書記官   蔡毓琦